【裁判字號】    95,裁,942
【裁判日期】    950511
【裁判案由】    進口貨物繳驗不實發票
【裁判全文】
最  高  行  政  法  院  裁  定
                                     95年度裁字第00942號
上  訴  人  幻象電子股份有限公司
代  表  人  甲○○
                          （送達代收人乙○○
被 上訴 人  財政部基隆關稅局
代  表  人  李榮達
上列當事人間因進口貨物繳驗不實發票事件，上訴人對於中華民
國93年12月2日臺北高等行政法院93年度簡字第322號判決，提起
上訴，本院裁定如下：
    主  文
上訴駁回。
上訴審訴訟費用由上訴人負擔。
    理  由
一、按對於適用簡易程序之裁判提起上訴或抗告，須經本院許可
    ，且該許可以訴訟事件所涉及之法律見解具有原則性者為限
    ，行政訴訟法第235條定有明文。
二、本件上訴意旨略以：(1)依行為時關稅法第5條之1（現行法
    第14條）第1、2項規定，系爭來貨係經被上訴人依先放後核
    方式通關放行，於民國90年9月22日進口，同年10月2日放行
    ，其追補稅款核定期間應於91年4月2日到期，而於92年1月
    23日收到處分書，早已逾法定追補期間。系爭來貨既經法律
    規定，因6個月之經過視為業經核定並確定其「完稅價格」
    等，被上訴人自無從於6個月期間外，另就此進口貨物法律
    視為業經核定確定之完稅價格等事實，再以有虛報進口貨物
    價格為由，依海關緝私條例第37條第1項及第44條規定，並
    按查得之完稅價格計算所漏進口稅額予以計罰及追徵。否則
    ，前揭關稅法有關納稅義務人時效利益之規定形同具文。原
    判決理由之法律見解不無誤會，且違反法律保護時效利益之
    規定。(2)依海關緝私條例第44條前段及行為時關稅法第1條
    規定，所稱「追徵之稅款」仍應適用關稅法相關規定。是則
    ，縱認本案仍得依海關緝私條例第37條第1項第3款處罰，系
    爭來貨其應追補之稅額早已逾或屆期行為時關稅法第5條之1
    第1、2項所定6個月追補期間，視為業經核定確定，顯不得
    再追補該筆稅款，否則此條文形同具文。又此條文歷次修正
    之立法理由略以逾海關事後審查6個月期限即不得追補稅款
    以及不得重行核定完稅價格或稅則號別，從而海關緝私條例
    第44條但書5年追徵補稅期間之規定，應僅適用於無行為時
    關稅法第5條之1第1、2項規定之情事而有違反海關緝私條例
    之案件，是被上訴人就已確定之稅額追徵，適用法規顯有誤
    解。(3)復按海關緝私條例第37條第1項所稱低報價格必須處
    罰之情況，係指低報FOB價格本身，費用類部分僅屬徵估完
    稅價格調高補稅問題，不涉及科處罰鍰，揆諸關稅總局87年
    台總局緝字第87109431號函示意旨：「匿報佣金等致生漏稅
    之結果，不予論罰．．．。」則併列同一條款之手續費、模
    具費、勞務等費用應「一體適用」，且按納稅義務人只要未
    將應計入之費用計入完稅價格，即一律依該條例以虛報貨物
    價格科處罰鍰，實屬嚴苛，顯不符該條之立法意旨上訴人報
    關之發票金額與進口貨物本身FOB價格相符並未提供不實發
    票，報關之發票與付款發票僅已含與未含「手續費、模具費
    、加工費等外加費用」之差異，徵諸上開關稅總局函釋以及
    本於法規一體適用原則，僅屬徵估完稅價格調高補稅問題。
    原判決理由顯違反「法條一體適用」原則。(4)原判決並未
    揭示關稅總局87年台總局緝字第87109431號函釋主要內容，
    依該函釋意旨既係指進口人如有未將「應加計費用」加計於
    交易價格內申報，海關僅得將其計入完稅價格課徵關稅，不
    得依海關緝私條例科處罰鍰。準此，海關緝私條例第37條第
    1項所稱低報價格必須處罰之情況，係指低報FOB價格本身，
    費用類部分僅屬「徵沽完稅價格調高補稅問題」，不涉及科
    處罰鍰，且依「法條一體適用」原則就併列同一條款之手續
    費、模具費、勞務費等費用更應一體適用。上訴人報關之發
    票金額與進口貨品本身FOB價格相符並未提供不實發票。上
    訴人因不諳法律，僅未將「應加計費用」加計於交易價格內
    申報，此訂購合同第3條已詳實列明，徵諸前項關稅總局函
    釋意旨以及本於「法條一體適用」原則，被上訴人僅得調高
    完稅價格補徵關稅，不得科處罰鍰。原判決就此重要爭點於
    判決理由內漏未敘明何以不採之理由，顯有判決不備理由之
    違背法令情事云云。
三、經核上開理由，與上訴人在原審行政訴訟起訴狀相同，無非
    對於原判決業已論駁之事項，以其一己對於關稅法及海關緝
    私條例相關規定之歧異見解任加爭執，主張系爭來貨已逾6
    個月追補期間，視為業經核定確定其「完稅價格」，本案充
    其量僅屬徵估完稅價格調高補稅問題，不應予以處罰云云，
    難認本訴訟事件所涉及之法律見解具有原則性，上訴人執此
    理由提起上訴，核與首揭法條規定不合，不應許可，其上訴
    難謂合法，應予駁回。
四、依行政訴訟法第249條第1項前段、第104條、民事訴訟法第
    95條、第78條，裁定如主文。
中    華    民    國    95    年    5     月    11    日
                  第二庭審判長法  官  廖  政  雄
                              法  官  林  清  祥
                              法  官  鍾  耀  光
                              法  官  姜  仁  脩
                              法  官  胡  國  棟
以  上  正  本  證  明  與  原  本  無  異
中    華    民    國    95    年    5     月    11    日
                              書記官  蘇  金  全


司法院資訊處製作；財團法人民間司法改革基金會備份。
